# 请教陈版：合并内关联方互开票据抵消的问题

提问人：xiongxiaozhen 时间：2015-03-24 13:20:01
陈版您好！ 如果本部对下属子公司开具银行承兑汇票，到期日为 2015 年 3 月，下属子公司于 2014 年 11 月持该票据贴现，而审计截止日为 2014 年 12 月 31 日，有如下疑问： 1 、下属子公司收到贴现现金，在子公司层面放销售商品提供劳务收到的现金流，但在合并层面是否不应该将该笔贴现收到的现流放销售商品收到的现流，而应该放入筹资活动现金流中？ 2 、应付票据是否相应应转入短期借款？ 谢谢！

回答人：chenyiwei
1 、在合并报表层面，作为票据关系的基础交易的内部购销交易已被抵销，合并报表层面仅体现为以票据贴现方式取得融资，因此应列报为筹资活动的现金流量。 2 、是。